# 债权转让会计处理问题

提问人：2012 青河 边 草 时间：2023-01-24 13:03:44
请教陈版主：我是一家金融企业， 2022 年与甲单位签定债权转让合同，取得甲对M公司的债权（包含贷款和应收利息），请问：我公司取得的债权应当计入什么会计科目，万分感谢！！！

回答人：chenyiwei
根据金融资产的合同现金流量特征（能否通过SPPI测试，即“本金+利息”的基本借贷安排）和本企业管理此类金融资产的业务模式确定。需考虑：（ 1 ）该债权的条件是否就是本金+利息，利息是固定还是浮动，如浮动，则具体如何浮动；（ 2 ）本企业的管理模式是持有清收，还是后续进一步转让，或者兼而有之。